# 在建工程转固以后占用的这部分专项借款能否继续用于其他项目?

提问人：xzjcpajr 时间：2012-11-27 18:16:08
一、 2007 年专门借款 20000 万元(借款年利率8%)，借款期限为 2007 年-2012年，无一般借款， 2007 年在建工程支出 15000 万元，分为 100 项具体工程， 2007 年末转固定资产 40 项，相应转固定资产 6000 万元，同时借款形成的银行存款产生利息收入 10 万元； 二、2008 年无新增专门借款，新增一般借款 20000 万元（借款年利率10%），本年工程支出 10000 万元，新开工 50 项具体工程，本年完工转固定资产 40 项 （全部假设年初支出，年底转固定资产,一般借款符合资本化要求） 方法一： 2007 年资本化借款费用：20000*8%-10 2008年资本化借款费用：（20000-6000） 8%+ （ 10000- （ 20000-15000 ）） 10% 2008 专项借款使用完了以后，用 14000 万元专项借款利息资本化 方法二： 2007 年资本化借款费用： 20000 8%-10 2008 年资本化借款费用： 20000 8%+（10000+（15000-6000 ）-20000）*10% 2008年 6000 万转固定资产，停止资本化，继续使用 20000 万专项借款利息资本化 是选择方法一，还是方法二?

回答人：chenyiwei
回复 xzjcpajr 的帖子
赞同采用方法一。在 2007 年专门借款支出的 15000 万元已经转化为实物资产形态，不可能再继续用于其他工程，因此后续的资本支出的资金来源只能是尚未用完的专项借款，专门借款用完后再占用一般借款。相应地，与已完成项目对应的已被占用的专门借款的利息应当停止资本化。

提问人：nye_china 时间：2013-03-29 13:22:35
回复 chenyiwei 的帖子
陈版主，如果在建工程已转到固定资产，但该厂房一直空置，未投入生产，那结转以后再产生的利息支出是费用化还是资本化？

回答人：chenyiwei
转固以后，对应的利息支出应费用化处理。